臺灣彰化地方法院刑事判決　　　　　　 99年度簡上字第207號
上　訴　人
即　被　告　洪苗林
上列上訴人即被告因賭博案件，不服本院99年度簡字第1839號中
華民國99年10月18日第一審判決（起訴案號：臺灣彰化地方法院
檢察署99年度偵字第7152號），提起第二審上訴，本院管轄第二
審之合議庭判決如下：
    主  文
原判決關於洪苗林部分撤銷。
洪苗林幫助犯圖利聚眾賭博罪，處有期徒刑貳月，如易科罰金，
以新臺幣壹仟元折算壹日。緩刑貳年，並應於緩刑期內接受法治
育場次，及向指定之政府機關、政府機構、行政法人、社區或
其他符合公益目的之機構或團體提供壹佰貳拾小時之義務勞務，
緩刑期間付保護管束。
    犯罪事實
一、緣洪宗廖（已歿，業經檢察官另為不起訴處分）自民國99年
    7月23日起至同年7月27日止，提供其彰化縣芳苑鄉○○村○
    ○街32號居所，供其所聚集之不特定人進出賭博財物，其賭
    博方式，則由洪宗廖提供天九牌1組（32張）及骰子3顆為賭
    博器具，賭客輪流作莊，由莊家發3張天九牌予以其他聚賭
    者，以1比1之賠率比較點數大小論輸贏，每回贏家則交予洪
    宗廖200元至300元抽頭金，乃洪苗林知悉上情後，竟基於便
    利洪宗廖意圖營利供給賭博場所、聚眾賭博犯行得以順利遂
    行之幫助犯意，自同年月23日起至同年月27日止，於洪宗廖
    所聚集之不特定賭客至上址賭博財物時，受洪宗廖之託持洪
    宗廖交付之款項，購買檳榔、香煙等物，供現場賭客食用，
    洪宗廖每日並支付洪苗林約新臺幣300元作為跑腿之酬勞。
    適於同年7月27日下午4時許，洪鴻民、鄭有利、洪生、洪清
    崙及洪舜揚先後前往上址賭博財物時，為警於同日下午4時
    30分許，持本院核發之搜索票至場搜索，當場查獲洪鴻民、
    鄭有利、洪生、洪清崙及洪舜揚等5人正在賭博財物（以上5
    人所犯賭博罪，業經本院99年度簡字第1839號判決確定），
    並扣得天九牌1組（32張）、骰子3顆及賭資2800元等物，始
    知上情。
二、案經彰化縣警察局芳苑分局報告臺灣彰化地方法院檢察署檢
    察官偵查後聲請以簡易判決處刑。
    理  由
一、刑事訴訟法第100條條之1第1項前段規定：「訊問被告，應
    全程連續錄音；必要時，並應全程連續錄影。」，同條第2
    項規定：「筆錄內所載之被告陳述與錄音或錄影之內容不符
    者，除有前項但書情形外，其不符之部分，不得作為證據」
    ；同法第100條之2規定，司法警察詢問犯罪嫌疑人時亦準用
    同法第一百條之一之規定。考其立法目的，在於建立詢問筆
    錄之公信力，並擔保詢問程序之合法正當；亦即在於擔保犯
    罪嫌疑人對於詢問之陳述，係出於自由意志及筆錄所載內容
    與其陳述相符（最高法院98年台上字第5182號判決參照），
    本院勘驗偵查機關對被告洪苗林及犯罪嫌疑人洪宗廖所為警
    詢及偵查筆錄之錄音錄影光碟，該等警詢及偵查筆錄，與所
    勘驗錄音錄音光碟勘驗結論，不符部份（不符部份，詳後述
    ），即無證據能力。
二、本判決其他資以認定事實所憑之卷證資料，檢察官及被告於
    本院準備程序、審理時均不爭執證據能力，且無證據足認係
    公務員違背法定程序所取得，又卷內各項書證亦無刑事訴訟
    法第159條之4第1款、第2款之顯有不可信情況，均有證據能
    力。
三、訊之被告並不否認「洪宗廖於上揭時地提供場地供人賭博之
    際，因伯父洪宗廖身體不好，伊即受洪宗廖之託，代為購買
    檳榔及香煙供賭客食用，惟伊並未把風」之情，惟辯稱「不
    知當時有賭博抽頭」云云。經查，上址係已故之洪宗廖提供
    作為賭博場所之情，業據證人洪宗廖於警詢及檢察官偵查中
    供明在卷；次查，99年7月27日下午4時30分許，警方至彰化
    縣芳苑鄉○○村○○街32號查獲本案時，現場除聚集有洪萬
    川、洪守源、洪堯件、洪福勝、洪駿忠、洪士祥、陳昆誠等
    人外，莊家洪鴻民則有與洪生、洪清崙、鄭有利、洪舜揚等
    人以天九牌為賭，賭博現場不特定人均可參與賭博之情，亦
    據證人洪鴻民於警詢陳明；且證人鄭有利於警詢復稱「伊有
    參與賭博，伊於二天前開始知道該處所以天九牌為賭，伊於
    27日下午4時許第二次至場參與賭博，警方查獲時正由洪鴻
    民作莊，下注賭客有3、4人，但伊不認識是誰，伊99年7月
    26日15時許，第一次至現場賭博，同樣由洪宗廖提供場地賭
    具，何人作莊，伊不認識（偵卷第29至30頁）」等語，再參
    以證人洪舜揚警詢稱「99年7月27日16時30分警方查獲時，
    伊有參與天九牌賭博財物，賭博現場沒有限制何人可以前往
    （偵卷第37頁至38頁）」等語，足徵，洪宗廖在上址確有聚
    集不特定人進入賭博財物之情，否則證人鄭有利豈可能於不
    認識莊家及賭客何人情況下，即入內賭博之理？且遭警查獲
    時何以聚集如此多人？而被告既身處賭博現場，又受洪宗廖
    之託代為購買檳榔及香煙供賭客食用，被告豈可能不知現場
    有提供場地聚眾賭博之事？從而，洪宗廖提供上址作為賭博
    場所期間，洪宗廖並有聚集不特定人進入賭博財物之情，早
    為被告知悉，即堪認定。再者，證人洪鴻民於警詢稱「99年
    7 月27日16時30分，警方在上址查獲賭博時，洪鴻民正擔任
    莊家供賭客押注，賭具天九牌及骰子是屋主洪宗廖所有。賭
    博現場供不特定人參與賭博，沒有規定特定金額為抽頭金，
    參與賭博之人贏錢時，會給洪宗廖100、200元不等金額吃紅
    （偵卷第23頁）」等語，而證人洪宗廖於警詢亦稱「伊自99
    年7月23日起至27日止，提供處所給洪鴻民等人當作賭博場
    所，洪鴻民每日給伊800元當作酬傭抽頭，現場查獲賭具天
    九牌及骰子係伊提供（偵卷26頁）」等語，均核與證人鄭有
    利警詢稱「99年7月27日16時30分，伊參與賭博，當時莊家
    洪鴻民擔任莊家，屋主洪宗廖提供賭博場地及賭具天九牌與
    骰子，參與賭博人贏錢時會給洪宗廖100、200元不等金額吃
    紅（偵卷第30頁）」等語，情節大致符合，足徵，警方至場
    時，屋主洪宗廖復有提供場所聚眾賭博以抽頭營利之行為。
    茲被告除於警詢係供稱「99年7月23日至7月27日止，伯父洪
    宗廖提供芳苑鄉○○村○○路32號居所、天九牌及骰子供人
    賭博，有抽頭之情，看賭客贏多少，就隨意拿多少出來」，
    復於檢察官偵查中供承「洪宗廖每日拿數百元給伊，作為幫
    賭客買香煙及檳榔之代價（偵卷第145頁）」，再衡以洪宗
    廖於警詢及檢察官偵查中均亦不否認每日給被告300元，及
    被告於本院審理時承認「因伯父洪宗廖身體不好，所以才拿
    錢給伊，叫伊去買檳榔及香煙給賭客食用」，並有如犯罪事
    實欄所示天九牌1組（32張）、骰子3顆及賭資2800元扣案足
    稽等情，益徵，被告知悉洪宗廖意圖營利供給賭博場所聚眾
    賭博以抽頭之情，猶受洪宗廖之託，替洪宗廖買香煙及檳榔
    供賭客食用，並獲取報償，其有便利洪宗廖遂行犯行之幫助
    犯意及行為，殊堪認定，所辯不外卸責之詞，不足採信，事
    證明確，應依法論科。
四、按刑法上之幫助犯，係指以幫助之意思，對於正犯資以助力
    ，而未參與實施犯罪之行為者而言（最高法院49年臺上字第
    77號判例參照）。是行為人主觀上若係以幫助他人犯罪之意
    思，而在客觀上從事構成要件以外之行為，應論以幫助犯。
    被告基於便利洪宗廖供給賭博場所、聚眾賭博以營利之犯行
    得順利進行之犯意，於洪宗廖提供賭博場所聚眾賭博之際，
    受洪宗廖之託購買香煙及檳榔供賭客食用，係就他人之犯罪
    加以助力，而參與犯罪構成要件以外之行為，為幫助犯。又
    刑事法若干犯罪行為態樣，本質上原具有反覆、延續實行之
    特徵，立法時既予特別歸類，定為犯罪構成要件之行為要素
    ，則行為人基於概括之犯意，在密切接近之一定時、地持續
    實行之複次行為，倘依社會通念，於客觀上認為符合一個反
    覆、延續性之行為觀念者，於刑法評價上，即應僅成立一罪
    。學理上所稱「集合犯」之職業性、營業性或收集性等具有
    重複特質之犯罪均屬之，例如經營、從事業務、收集、販賣
    、製造、散布等行為概念者是，此有最高法院95年度台上字
    第1079號判決意旨可資參照。本件洪宗廖自99年7月23日起
    ，至同年月27日遭查獲時為止，多次供給上開房屋作為賭博
    場所，並聚眾至上開賭場聚賭，此種犯罪形態，本質上乃具
    有反覆、延續之特質，當不止於一次就結束犯行，故洪宗廖
    所為連貫、反覆、持續地為上開供給賭博場所及聚眾賭博以
    營利之犯罪形態，本質上乃具有反覆、延續之特質，當不止
    於一次就結束犯行，因此洪宗廖連貫、反覆、持續地為上開
    意圖營利供給賭博場所及聚眾賭博犯行，自應認係集合犯而
    成立包括一罪，從而，被告於洪宗廖為上揭犯行時，多次受
    洪宗廖之請，購買香煙及檳榔供給在場賭博之不特定賭客食
    用，於刑法之評價上，自應認係對集合犯之行為，為幫助行
    為。故核被告所為係犯刑法第30條第1項前段、第268條之幫
    助意圖營利供給賭博場所、幫助聚眾賭博罪。應依刑法第30
    條第2項規定減輕其刑。其係以一幫助行為，同時觸犯數罪
    名，為想像競合犯，應應依刑法第55條之規定，從情節較重
    之幫助意圖營利聚眾賭博罪處斷。雖檢察官聲請簡易判決處
    刑意旨認被告就洪宗廖所犯刑法第268條之意圖營利供給賭
    博場所、聚眾賭博罪，有犯意聯絡及行為分擔，應論以共同
    正犯，惟因共同正犯之事實，與幫助基本社會事實同一，本
    得變更檢察官起訴法條審理之（同旨見最高法院30年上字第
    1574號判例），茲因公訴檢察官已將聲請簡易判決處刑書之
    犯罪事實及法條，補充更正為「被告洪苗林於洪宗廖為圖利
    聚眾賭博及提供賭博場所犯行時，受洪宗廖之請代為購買檳
    榔及香煙供賭客食用，所犯係刑法第30條、第268條之幫助
    意圖營利供給賭博場所罪、幫助聚眾賭博罪」之情，有檢察
    官補充理由書附卷足稽，且本院已於言詞辯論終結前，將檢
    察官補充後之起訴事實及變更之新法條，曉諭被告而為辯論
    ，故毋庸引用刑事訴訟法第300條，附此敘明。
五、原審認被告自白把風，與洪宗廖指述之情相符，依刑事訴訟
    法第449條第1項前段、第450條第1項、第454條第2項之規定
    ，適用刑法第28條、第268條、第55條、第41條第1項前段，
    刑法施行法第1條之1第1項、第2項前段予以論罪科以有期徒
    刑3月，固非無見，惟查：
    (一)被告之警詢筆錄固記載「伊在前方客廳看電視兼把風（
        偵卷第27頁背面）」，惟經本院勘驗被告上揭警詢筆錄
        問答情形，當日警方及被告問答內容如下:「警問:今天
        什麼時候開始賭博？答:2點半」、「警問:有在把風的
        嗎？有在顧頭顧尾的人嗎？就是你吧？被告答:我在外
        面顧電視，在看電視」、「警問:對啦，順便兼看頭看
        尾哦？被告答:（沉默不答）」，被告並未說看電視兼
        把風之情，有本院勘驗筆錄足稽（本院卷第38頁），從
        而，被告之警詢筆錄，竟將上揭問答內容記載成「警問
        :本27日何時開始聚賭？有無把風？答:我在前方客廳看
        電視兼把風」，該警詢筆錄記載內容，有關被告答「我
        在前方客廳看電視兼把風」云云，既與警詢錄音錄影光
        碟勘驗結果不符，自不得作為證據。
  （二）次查，檢察官對被告偵查時，偵查筆錄雖記載「（檢察
        官問:你是否在上開處所把風？被告答:）是（偵卷第16
        6頁）」，惟經本院勘驗被告於檢察官偵查時之錄音錄
        影光碟，當日問答內容如下:「檢察官問:你是不是在剛
        剛講的那個住址那邊把風？還是在那邊幫忙？被告答:
        我當時是在那邊看電視而已」、「檢察官問:我問你這
        四天是不是在那邊幫忙？被告答:對」、「檢察官問:就
        是說有人來，你會在那邊幫忙？答:對」、「檢察官問:
        只是警察進去的時候，那時你剛好在看電視？是不是這
        樣子？被告答:沒有，我差不多都是買東西」、「檢察
        官講:幫賭客買東西是不是？我會幫賭客買飲料、點心
        之類的是不是？被告答:煙、檳榔之類的（檢察官講幫
        賭客買煙、檳榔等東西）」、「檢察官問:洪宗廖是不
        是有算工資給你？被告答:有」、「檢察官問:一天300
        元？被告答:幾百元而已，沒有多」，有勘驗筆錄附卷
        足稽（詳本院卷第45頁）。足徵，檢察官訊問被告時，
        雖有問到把風之情並順便問被告有無在場幫忙買飲料點
        心之類，而被告係以「洪宗廖每日拿數百元給伊，幫賭
        客買煙、檳榔等東西」，作為答覆之內容，並非向檢察
        官承認有把風之情，從而偵查筆錄有關「（檢察官問:
        你是否在上開處所把風？被告答:）是」，既與本院勘
        驗偵查錄影光碟內容不符，該偵查筆錄之記載，與勘驗
        錄影光碟所得不符，亦不得作為證據。
  （三）洪宗廖警詢筆錄雖記載「警問:現場有何人把風？把風
        酬勞如何？洪宗廖答:我姪子洪苗林擔任把風，我每天
        給他300元當酬庸（偵卷第29頁）」，惟經本院勘驗洪
        宗廖之警詢錄影光碟，當日有關上揭問答內容之情形如
        下:「警方問洪宗廖有關被告有無把風之問題時，洪宗
        廖並未說被告有把風，但洪宗廖表示一天拿300元給被
        告」，有勘驗筆錄足稽，從而，警詢筆錄有關洪宗廖謂
        「被告在現場擔任把風」云云，亦與勘驗錄影光碟內容
        不符，不得作為證據。
  （四）雖洪宗廖之偵查筆錄記載「檢察官問:你是否每天給被
        告300元，作為把風的酬勞？洪宗廖答:是」，惟經本院
        勘驗偵查錄影光碟當日問答內容如下:「檢察官問:你是
        否每天都給洪苗林300元？洪宗廖答:給他吃飯用」、「
        檢察官問:業就是他幫你看嗎？洪宗廖答:沒看」、「就
        是算把風（用國語問）？洪宗廖答:對」、「檢察官問:
        是不是每天給洪苗林300元作為把風的酬勞？洪宗廖答:
        是（有人在旁以台語插嘴說把風就是看頭，你要搞清楚
        ）」、「檢察官問:作為把風的酬勞是不是？洪宗廖答:
        是啦、是啦」，茲公訴檢察官於偵查光碟勘驗完畢後，
        依勘驗所得，已當庭表示「當時洪宗廖用台語作答，則
        洪宗廖作答時能否瞭解檢察官以國語問『把風』之真意
        為何？實有疑問，即便當時有人在旁以台語提醒洪宗廖
        『把風』即『看頭』，洪宗廖亦沒有聽清楚旁人提醒說
        把風就是『看頭』，故洪宗廖被問到是不是把風的酬勞
        時，洪宗廖仍說『是啦、是啦』」，再佐以洪宗廖教育
        程度為不識字，有警詢筆錄足稽，則洪宗廖是否可瞭解
        檢察官用國語問法律專業術語「把風」之真意，實有疑
        問。再觀諸洪宗廖於警詢過程，並未指述被告有把風之
        情；於檢察官偵查過程，洪宗廖復全程以台語作答先稱
        「給被告300元作為吃飯用，被告沒幫洪宗廖看」，否
        認被告有把風之情後，嗣於檢察官以國台語夾雜問「是
        不是每天給被告300元作為把風的酬勞時？」，竟反於
        之前警詢從未稱「被告有把風」，及洪宗廖偵查中全程
        以台語說「被告未幫洪宗廖看、300元是給被告吃飯」
        之態度，於檢察官改以台語夾雜國語問「是不是每天給
        洪苗林300元作為把風的酬勞？」之情時，改稱「是」
        云云，益徵，勘驗完洪宗廖接受檢察官夾雜國台語訊問
        之詢答錄音光碟內容後，公訴檢察官依勘驗所得當庭表
        示「洪宗廖可能不知檢察官所問國語『把風』之意，始
        答稱:300元是把風酬勞」，當屬可採。準此，洪宗廖之
        偵查筆錄雖記載「檢察官問:是不是每天給洪苗林300
        元作為把風的酬勞？洪宗廖答:是」，亦不得因此認洪
        宗廖偵查中已明瞭檢察官以國語讀音問「把風」之意，
        而認洪宗廖於檢察官夾雜國台語問「是不是每天給洪苗
        林30 0元作為把風的酬勞？」時，洪宗廖以台語簡略稱
        「是」，即認洪宗廖於偵查中係指述被告收300元替洪
        宗廖把風。蓋國語『把風」一詞，翻成臺語後，臺語是
        否仍以國語讀音「ㄅㄚν、ㄈㄥ」表示發音，抑或須改
        以台語發音「顧頭、顧尾」表示？若對本省籍不識字老
        人逕以國語發音講「把風」一詞，而非以臺語讀音之「
        顧頭、顧尾」發音表示，該本省籍不識字老人能否聽懂
        國語發音之「把風」，究為何意，實值推敲。
  （五）末按，被告警詢時固稱「（警問:把風代價為何？你一
        天幫他顧頭、哦把風啊、有多少錢可拿？答:）700元」
        ，然因洪宗廖警詢並未曾說被告有把風之情，且洪宗廖
        亦從未說過每天給被告700元，故被告上揭警詢所謂收
        洪宗廖交付之700元作為把風代價云云，是否與事實相
        符，容有疑問。而洪宗廖於檢察官偵查中所為上揭「（
        檢察官問:是不是每天給洪苗林300元作為把風的酬勞？
        洪宗廖答:）是」之情，並不能認係洪宗廖指述被告有
        把風之情之證據，已如前述；且當時在場被查獲之其餘
        人員洪鴻民、鄭有利、洪生、洪清崙、洪舜揚、洪萬川
        、洪守源、洪宗林、洪堯件、洪駿忠、洪福勝、洪士祥
        及陳昆誠等人，均未指證被告有把風；再參以本院依職
        權調閱本院99年度聲搜字第1667號卷，發覺檢舉人檢舉
        現場有賭博情事時，並未指述被告即為把風之人，故本
        件並無其他補強證據足認被告替洪宗廖把風，因此獲得
        每日300或700元酬勞。尚難僅憑被告上揭警詢曾稱「（
        警問:把風代價為何？你一天幫他顧頭、哦把風啊、有
        多少錢可拿？答:）700元」，遽認被告有把風之共同正
        犯行為存在。茲被告僅有對洪宗廖所為意圖營利供給賭
        博場所及聚眾賭博罪，為幫助之犯意及行為，已如前述
        ，則原判決認被告與洪宗廖就洪宗廖所為意圖營利供給
        賭博場所及幫助聚眾賭博罪，有犯意聯絡及行為分擔，
        而擔任把風工作，顯有誤解。故被告主張其並無把風行
        為，僅有替洪宗廖購買檳榔及香煙給賭客食用，據以提
        起上訴，為有理由，應由本院管轄第二審之合議庭予以
        撤銷改判。
六、爰審酌意圖營利提供賭博場所聚眾賭博，雖助長投機風氣，
    危害社會善良風俗，惟考量被告之行為，僅於洪宗廖為上揭
    犯行時，對洪宗廖之行為予以幫助，且被告於檢察官偵偵查
    中及本院審理時復能坦承「受洪宗廖之請，購買香煙、檳榔
    給賭客食用」之部分犯行，犯後態度尚可，及其品性、生活
    狀況、智識程度等一切情狀，量處如主文所示之刑，並諭知
    易科罰金之折算標準，以示懲儆。末查，上訴人即被告前雖
    因公共危險案件，於92年2月10日經臺灣臺中地方法院以92
    年沙交簡字49號判處有期徒刑3月確定，並於92年3月14日易
    科罰金執行完畢，惟其於該有期徒刑執行完畢後，五年內未
    曾再受有期徒刑以上刑之宣告，有臺灣高等法院被告前案紀
    錄表附卷可稽，其因一時失慮，誤罹刑章，犯後承認部分行
    為，堪認上訴人即被告經此次偵、審程序及刑之宣告後，當
    能知所警惕，信無再犯之虞，本院因認所宣告之刑，以暫不
    執行為適當，爰依刑法第74條第1項第2款之規定，併予宣告
    緩刑2年，以啟自新；另為加強被告之法治觀念，使其於緩
    刑期內能深知警惕，避免再度犯罪，並對社會有所貢獻，爰
    併依刑法第74條第2項第8款之規定，命被告應參加法治教育
    3場次；及依刑法第74條第2項第5款規定，命被告應向指定
    之政府機關、政府機構、行政法人、社區或其他符合公益目
    的之機構或團體提供120小時之義務勞動服務，暨依刑法第9
    3條第1項第2款規定，諭知緩刑期間付保護管束。
七、另按共同正犯因相互間利用他方之行為，以遂行其犯意之實
    現，本於責任共同之原則，有關從刑之沒收部分，雖他共同
    正犯所有供犯罪所用之物，亦應於其本身所處主刑之後，併
    為沒收之諭知。幫助犯則僅對犯罪構成要件以外之行為為加
    功，且無共同犯罪之意思，自不適用該責任共同之原則，對
    於正犯所有供犯罪所用或因犯罪所得之物，勿庸併為沒收之
    宣告（最高法院86年度台上字第6278號判決意旨參照）。茲
    被告僅係幫助犯，扣案之天九牌1組（32張）、骰子3顆及賭
    資2800元，並無證據證明係被告所有，無從依據共犯責任共
    同之原則，於被告所犯幫助犯行主文犯下，為沒收之諭知。
    另本件被告洪苗林並未經本院論以刑法第266條第1項在公眾
    場所或公眾得出入場所賭博罪，即不得於其所犯刑法第268
    條幫助犯行主文項下，依刑法第266條第2項將上開扣案天九
    牌1組（32張）、骰子3顆及賭資2800元宣告沒收（最高法院
    84年度台非字第421號判決意旨參照），附此敘明。
據上論斷，應依刑事訴訟法第455條之1第3項、第369條第1項前
段、第364條、第299條第1項前段，刑法第268條、第55條、第41
條第1項前段、第30條第2項、第74條第1項第2款、第2項5款、第
8款、第93條第1項第2款，刑法施行法第1條之1第1項、第2項前
段，判決如主文。
本案經檢察官施教文到庭執行職務。
中    華    民    國   100    年    9     月    1     日
                  刑事第四庭  審判長法  官  姚銘鴻
                                    法  官  吳永梁
                                    法  官  陳義忠
以上正本證明與原本無異。
如不服本判決應於收受判決後10日內，向本院提出上訴書狀，並
應敘述具體理由;其未敘述上訴理由者，應於上訴期間屆滿後20
日內向本院補提理由書（均須按他造當事人之人數附繕本）「切
勿逕送上級法院」。
中    華    民    國   100    年    9     月    1     日
                                    書記官  吳曉玟
中華民國刑法第268條
意圖營利，供給賭博場所或聚眾賭博者，處3年以下有期徒刑，
得併科3千元以下罰金。